# 商誉问题

提问人：hdzhangc 时间：2015-12-09 18:00:21
陈版主及各位同事：
大家好！
甲公司通过非同一控制下企业合并控股A公司，合并成本大于合并中取得的被购买方可辨认净资产公允价值份额，应当确认商誉。
但是，A公司目前盈利能力较差，处于持续巨额亏损状态，且短期内可能无法扭亏为盈。
请问，在这种情况下，是否可以不确认商誉？如果可以，不确认商誉有依据么？差额是冲减资本公积还是留存收益呢？
谢谢~

回答人：chenyiwei
按准则规定，这种情况下应确认商誉，但所确认的商誉应定期进行减值测试，必要时对其计提减值准备。